【裁判字號】    99,交聲,2553
【裁判日期】    990830
【裁判案由】    交管條例聲異
【裁判全文】
臺灣板橋地方法院交通事件裁定        99年度交聲字第2553號
原處分機關  交通部公路總局臺北區監理所蘆洲監理站
異  議  人  甲○○
上列異議人即受處分人因違反道路交通管理處罰條例案件，對於
交通部公路總局臺北區監理所蘆洲監理站民國97年12月09日所為
之處分（原處分案號：北監蘆字第裁46-4677C6043號）聲明異議
，本院裁定如下：
    主  文
異議駁回。
    理  由
一、原處分機關略以：異議人即受處分人甲○○先於民國97年11
    月21日16時40分許，在臺北縣五股鄉五股工業區處，因駕駛
    機踏車（車號：L3W-520 ）闖紅燈違規案件，經警查獲後記
    違規點數3 點；嗣於同年12月3 日17時57分許，在臺北縣蘆
    洲市○○街處，再因駕駛機踏車闖紅燈違規案件，經警查獲
    後記違規點數3 點。因異議人在6 個月內違規點數共達6 點
    以上，原處分機關遂依道路交通管理處罰條例第63條第3 項
    暨違反道路交通管理事件統一裁罰基準及處理細則第47條之
    規定，於97年12月9 日以北監蘆字第裁46-4677C6043號裁決
    書裁處異議人吊扣駕駛執照1 個月，並應接受道路交通安全
    講習之處分，並於97年12月12日完成寄存送達，嗣因異議人
    未於期限內繳送駕駛執照，原處分機關遂依上開裁決書處罰
    主文二、（二）所示，自98年1 月24日起易處吊銷，並逕行
    註銷普通重型機車駕駛執照之處分。
二、異議意旨略以：本件異議人即受處分人，於97年間因違規記
    點6 點，伊當時有處理違規罰單，然未獲告知需接受道路安
    全講習及吊扣駕照，亦未收到原處分機關前開裁決書，伊係
    於99年8 月12日換照時方知有上揭處分，甚覺不合理，請求
    撤銷原處分云云。
三、按受處分人不服公路主管機關所為之處罰，得於接到裁決書
    之翌日起20日內，並得依法扣除在途期間，向管轄地方法院
    聲明異議，道路交通管理處罰條例第87條第1 項及道路交通
    案件處理辦法第12條分別定有明文。再依司法院所發布之「
    法院訴訟當事人在途期間標準」第4 條第1 項第1 款規定，
    道路交通案件處理辦法第12條規定交通案件聲明異議之在途
    期間扣除，依下列規定辦理：一、居住於臺灣地區者：（一
    ）當事人居住於處罰機關所在之鄉、鎮、市（包括縣轄市、
    省轄市及院轄市），不扣除在途期間。此為交通異議事件之
    程序規定，為聲明異議之合法要件，受處分人之聲明異議自
    須合於此項程序規定，法院始得受理為實體之審查。又交通
    法庭認聲明異議不合法律上之程式，且無從補正者，應以裁
    定駁回之，道路交通案件處理辦法第18條亦有規定。再按違
    反道路交通管理事件統一裁罰基準及處理細則第5 條規定：
    處理違反道路交通管理事件，有關文書送達之程序，依行政
    程序法之規定。送達，於應受送達人之住居所、事務所或營
    業所為之，但在行政機關辦公處所或他處會晤應受送達人時
    ，得於會晤處所為之；於應送達處所不獲會晤應受送達人時
    ，得將文書付與有辨別事理能力之同居人、受僱人或應送達
    處所之接收郵件人員；送達不能依上述方法為之者，得將文
    書寄存送達地之地方自治或警察機關，若由郵務機關送達者
    ，得將之寄存於送達地之郵政機關，並作送達通知書兩份，
    一份黏貼於應受送達人住居所、事務所、營業所或其就業處
    所門首，另一份交由鄰居轉交或置於該送達處所信箱或其他
    位置，以為送達，行政程序法第72條第1 項、第73條第1 項
    及第74條第1 項、第2 項規定明確。又依行政程序法第74條
    第1 項規定所為之寄存送達，並未準用民事訴訟法第138 條
    第2 項規定，自應於寄存送達當日即生送達之效力（臺灣高
    等法院暨所屬法院97年法律座談會刑事類提案第42號研討結
    果參照）。末按期間之末日為星期日、國定假日或其他休息
    日者，以該日之次日為期間之末日；期間之末日為星期六者
    ，以其次星期一上午為期間末日，行政程序法第48條第4 項
    亦定有明文。
四、查本件原處分機關於97年12月09日以北監蘆字第裁46-4677C
    6043號裁決書裁處異議人為上開處分，於同月12日送達異議
    人之戶籍地址（臺北縣蘆洲市○○里○○街119 號5 樓），
    因送達人未會晤本人及受領文書之同居人、受雇人或應收送
    達處所接收郵件人員，自同月12日起寄存於送達地之郵政機
    關，送達人並作送達通知書2 份，1 份黏貼於戶籍地門首，
    1 份置於信箱或其他適當位置，以為送達等情，有送達證書
    影本1 紙在卷可佐；至於異議人固陳稱未收到裁決書云云，
    惟異議人自97年12月9 日至同月12日止，均設籍於「臺北縣
    蘆洲市○○里○○街119 號5 樓」，此有本院查詢之異議人
    個人基本資料1 紙在卷足稽，是前開送達確係依異議人住所
    地為之無訛，揆諸前開說明，本件寄存送達核屬有據，異議
    人所辯未實際收到裁決書一節，並無生影響於送達合法之效
    力。本件交通違規事件之聲明異議期間，應自97年12月13日
    （即送達翌日）起算20日，因異議人設址於原處罰機關所在
    之臺北縣蘆洲市，不另加計在途期間，算至98年1 月1 日（
    星期四）即告屆滿；惟本件異議人竟遲至98年8 月12日始向
    原處分機關聲明異議，有異議人提出之聲明異議狀及其上收
    文章戳在卷可查。本件異議人就上開裁決書之處分聲明異議
    ，顯已逾前開法定之異議期間，綜上所述，本件聲明異議與
    法不合，應予駁回。
五、據上論斷，應依道路交通案件處理辦法第18條，裁定如主文
    。
中    華    民    國    99    年    8     月    30    日
                  交通法庭    法  官  蘇揚旭
上列正本證明與原本無異。
如不服本裁定，應於裁定送達後五日內敘明抗告理由，向本院提
出抗告狀。
                              書記官  李郁禎
中    華    民    國    99    年    8     月    30    日

司法院資訊處製作；財團法人民間司法改革基金會備份。
